最高法院刑事判決　　　　　　一○○年度台上字第六二二八號
上　訴　人　張妤婷
上列上訴人因違反毒品危害防制條例等罪案件，不服台灣高等法
院台中分院中華民國一００年九月一日第二審判決（一００年度
上訴字第一四一三、一四一八號，起訴案號：台灣台中地方法院
檢察署九十九年度偵字第一三五四一號，追加起訴案號：同署九
十九年度偵字第一八五七六號），提起上訴，本院判決如下：
    主  文
上訴駁回。
    理  由
按刑事訴訟法第三百七十七條規定：上訴於第三審法院，非以判
決違背法令為理由不得為之；是提起第三審上訴，應以原判決違
背法令為理由，係屬法定要件；如果上訴理由書狀並未依據卷內
訴訟資料具體指摘原判決不適用何種法則或如何適用不當，或所
指摘原判決違法情事顯與法律規定得為第三審上訴理由之違法情
形不相適合時，均應認其上訴為違背法律上之程式，予以駁回。
上訴人張妤婷上訴意旨略稱：(一)原審於審判期日就第一審勘驗筆
錄（勘驗段雲強、婁中年《均經原審法院另案判刑確定》與買受
人陳正斌、詹文志、羅文良、尤建富等人間之通訊監察錄音）、
段雲強及婁中年二人違反毒品危害防制條例案件之第一、二審刑
事判決書等，均未依法提示踐行調查程序，遽採為判決之基礎，
自有違法。(二)證人陳正斌、詹文志、羅文良、張啟明、尤建富等
人於偵查中之證述，未經上訴人詰問，原判決未敘明是否合於刑
事訴訟法第一百五十九條之二、第一百五十九條之三、第一百五
十九條之五等規定，遽認其等在偵查中之證述有證據能力，有判
決理由不備之違法。(三)陳正斌於第一審審理中證稱：與上訴人並
無毒品往來；詹文志證稱：不認識上訴人，警詢及偵查中說上訴
人有出來與伊交易毒品是警察叫伊說的；羅文良證稱：海洛因都
是向婁中年購買，伊不會直接打電話找上訴人購買；張啟明證稱
：伊與尤建富合資購買毒品，都是尤建富負責聯絡，伊未見到前
來交易毒品之人；尤建富證稱：是一個男子開車前來交付毒品，
印象中伊都是找婁中年拿毒品；婁中年證稱：伊係與段雲強一起
販賣毒品，上訴人未參與販賣，亦未指示伊交付毒品；段雲強證
稱：上訴人有幫伊接聽電話，但不知道來電者是要購買毒品，不
曾請上訴人幫忙交易毒品，伊與羅文良、尤建富為交易時，上訴
人係在車上帶小孩，由伊與婁中年下車交易各等語；且依上訴人
與陳正斌、詹文志、羅文良、尤建富等人間之通訊監察譯文，均
無涉及毒品交易種類、數量及金額之對話；依上，顯見上訴人並
未幫助或共同參與販賣毒品，縱認上訴人偶爾代段雲強接聽電話
，或與段雲強同往前往交付毒品，亦非出於共同販賣之犯意，原
判決之認定，顯有違誤等語。
惟查：原判決撤銷第一審關於上訴人如原判決附表（下稱附表）
編號1、2所示之科刑判決，改判仍論處上訴人幫助販賣第一級毒
品罪刑二罪（各處有期徒刑柒年柒月），又維持第一審關於論處
上訴人共同販賣第一級毒品罪刑五罪之判決（所處之刑，詳如附
表編號3至7所示，以上七罪，應執行有期徒刑拾柒年貳月），駁
回上訴人在第二審上開部分之上訴（另第一審關於判決上訴人被
訴販賣第一級毒品予鍾啟仁無罪部分，第一審判決後，檢察官未
上訴已確定；另原判決維持第一審關於上訴人被訴販賣第一級毒
品予黃武瑞諭知無罪部分之判決，駁回檢察官在第二審之上訴，
亦已確定），已詳敘其調查證據之結果及證據取捨並認定事實之
理由。自形式上觀察，原判決並無違背法令之情形。復按：（一
）原審於審判期日雖未提示第一審勘驗段雲強、婁中年與買受人
陳正斌、詹文志、羅文良、尤建富等人間之通訊監察錄音之勘驗
筆錄，但已依法提示上開通訊監察譯文踐行調查程序，有審判筆
錄可稽，而依卷內資料，上訴人就通訊監察譯文所載與通訊監察
錄音相符並未爭執，是原審未提示第一審之上開勘驗筆錄，已無
礙上訴人之訴訟防衛權；又除去段雲強、婁中年二人違反毒品危
害防制條例之第一審及第二審刑事判決書，不影響原判決所為上
訴人有本件犯行之認定，是未提示上開判決，對於判決本旨並不
生影響；上訴意旨(一)所指，自非適法之上訴理由。（二）刑事訴
訟法第一百五十九條之一所規定被告以外之人於偵查中向檢察官
所為之陳述，除顯有不可信之情況者外，得為證據。證人陳正斌
、詹文志、羅文良、張啟明、尤建富等人於偵查中經依法具結後
為證述，又第一審亦傳喚其等到庭，並行交互詰問，證據調查之
程序已完足，原判決於理由欄乃以上開證人等於偵查中之證述為
有證據能力，並依其調查證據之結果，就上開證人於第一審審理
中翻異前供及段雲強、婁中年所為之有利於上訴人之證述，於每
次犯行中逐一詳為說明不足以採納之理由（原判決正本第十至十
八頁），經核於法並無不合，其採證亦無違背證據法則。上訴意
旨(二)(三)係就原審採證認事之適法職權行使及原判決已說明之事項
，漫事指摘，單純為事實上之爭執；其他上訴意旨，並未依據卷
內資料具體指摘原判決究係如何違背法令，俱非適法之第三審上
訴理由。應認上訴人之上訴為違背法律上之程式，予以駁回。
據上論結，應依刑事訴訟法第三百九十五條前段，判決如主文。
中    華    民    國  一○○  年   十一   月    十    日
                      最高法院刑事第三庭
                          審判長法官  林  永  茂  
                                法官  蘇  振  堂  
                                法官  林  秀  夫  
                                法官  林  立  華  
                                法官  蔡  國  在  
本件正本證明與原本無異
                                      書  記  官  
中    華    民    國  一○○  年   十一   月   十七   日
                                                      Q